臺灣新竹地方法院刑事判決　　　　　　　　　　　　　　　九十年度易更字第二號
　　公　訴　人　臺灣新竹地方法院檢察署檢察官
　　被　　　告　乙○○
右列被告因贓物案件，經檢察官聲請簡易判決處刑（八十九年度偵字第二七八二號）
，本院認有刑事訴訟法第四百五十一條之一第四項但書之情形，改依通常程序審理，
並於九十年五月四日以九十年度易字第三九四號判決免訴，經檢察官不服提起上訴，
嗣由臺灣高等法院（九十年度上易字第二一六三號）撤銷發回更審，本院判決如左：
    主      文
乙○○收受贓物，累犯，處有期徒刑肆月，如易科罰金，以佰元折算壹日。
    事      實
一、乙○○前有竊盜、贓物等前科紀錄，並於民國八十五年間因竊盜案件，經本院判
    處有期徒刑一年確定，於八十六年六月二十七日因縮短刑期執行完畢（指揮書執
    畢日期為八十六年七月十六日），猶不知悔悟，因需車代步之故，明知車牌號碼
    ＨＱＱ─六三一號（引擎號碼ＳＦ３０ＡＡ－１０９６７０號）光陽牌深綠色重
    型機車係贓物（為呂尚璋所有，但由甲○○使用，於八十九年五月十五日十九時
    許，在新竹市○○○街一三一號前失竊），仍於八十九年五月十七日上午七時許
    ，在新竹市○○路「ＩＱ鋼珠遊樂場」，自真實姓名、年籍不詳，綽號「烏龍」
    之成年男子處收受之，並持「烏龍」一併交付之來源不明，非原廠之機車電門鑰
    匙一支用以騎乘使用上開機車。嗣於同日中午十二時許，在新竹縣竹東鎮○○路
    新竹客運車站前，為警查獲。
二、案經新竹縣警察局報請臺灣新竹地方法院檢察署檢察官偵查起訴。
    理      由
一、訊據被告乙○○固坦承於右揭時地自不詳姓名、年籍綽號「烏龍」之成年男子處
    收受上開機車駕駛使用等情不諱，然辯稱：不知道機車係贓車云云。惟查：
（一）上開機車車主係呂尚璋，但平日由甲○○使用，於八十九年五月十五日十九時
      許，在新竹市○○○街一三一號前失竊，並由甲○○報案一節，業據甲○○於
      警訊中陳明在卷，並有其出具之贓證物品認領保管收據及車輛竊盜、車牌失竊
      資料個別查詢報表－查詢車輛認可資料各一件在卷可稽。
（二）被告雖於警訊及偵審中迭稱上開機車係向綽號「烏龍」的男子所借用云云，惟
      被告始終無法提出該綽號「烏龍」之年籍不詳男子之真實姓名、地址等資料供
      本院查證；參以被告收受上開機車時，亦未向綽號「烏龍」之男子拿取行車執
      照，而被告自承係持綽號「烏龍」男子所交付、且以已扣按之機車電門鑰匙一
      支開啟電門、騎乘上開機車，然據查獲本案之員警即證人陳文溥於偵查時證稱
      ：（問：扣押物品清單所示機車電門鑰匙，是否為本件贓車之原廠鑰匙？）不
      是。（問：當時是否是插在該贓車電門中？）我們在上前攔查時，該把鑰匙是
      插在電門上：：，我們將贓車及人帶回警局時，有用該鑰匙開該贓車行李箱及
      電門時，需要施用技巧才能開啟，且我花了十幾分鐘才能打開等語（見偵查卷
      第三九頁正面），可見綽號「烏龍」男子所交付之鑰匙，不僅非上開機車之原
      廠鑰匙，且不能順利開啟電門，衡諸常情，被告於此情形下，當無不懷疑該車
      究竟是否為綽號「烏龍」男子所有或係來路不明之車之理。是認被告收受之上
      開機車時，應已知悉該車係來路不明之贓物甚明，況被告前於偵訊時亦坦承收
      受贓物（見偵查卷第四二頁背面），嗣於本院審理時再翻異前詞，所辯無非事
後飾卸之詞，無足採信。
（三）綜上所述，本案事證明確，被告收受贓物犯行，洵堪認定，自應依法予以論罪
      科刑。
二、核被告所為，係犯刑法第三百四十九條第一項之收受贓物罪。被告乙○○前於八
    十五年間因竊盜案件，經本院判處有期徒刑一年確定，於八十六年六月二十七日
    縮短刑期執行完畢，有臺灣新竹地方法院檢察署刑案資料查註紀錄表及臺灣高等
    法院被告全國前案紀錄表在卷可稽，其於執行完畢後五年以內再犯有期徒刑以上
    之本罪，為累犯，應依刑法第四十七條規定加重其刑。又被告行為後，刑法第四
    其刑法第四十一條業於九十年一月四日修正為「犯最重本刑為五年以下有期徒刑
    以下之刑之罪，而受六月以下有期徒刑或拘役之宣告，因身體、教育、職業、家
    庭之關係或其他正當事由，執行顯有困難者，得以一元以上三元以下折算一日，
    易科罰金。但確因不執行所宣告之刑，難收矯正之效或難以維持法秩序者，不在
    此限。」「併合處罰之數罪，均有前項情形，其應執行之刑逾六月者，亦同。」
    並於同年月十日公布施行，於同年月十二日生效，雖就本案法定刑為有期徒刑三
    年以下之罪部分，不生新舊法有利被告與否之比較，惟因法律既已修正如上，本
    院自應援引刑法第二條第一項前段之規定，適用裁判時之法律，附此敘明。爰審
    酌被告犯有多次前科、素行不佳及其犯罪之手段、目的、犯罪所生之危害、犯罪
    後之態度等一切情狀，量處如主文所示之刑，並諭知易科罰金之折算標準。扣案
    之機車電門鑰匙一支、磨尖之六角扳手一支，被告否認為其所有，亦查無其他積
    極證據足認確係被告所有，而機車鑰匙一串（二支），被告雖坦認為其所有，但
    非供犯罪所用之物，均不得宣告沒收，併此敘明。
據上論斷，應依刑事訴訟法第二百九十九條第一項前段，刑法第二條第一項前段、第
三百四十九條第一項、第四十一條第一項前段、第四十七條，罰金罰鍰提高標準條例
第一條前段、第二條，判決如主文。
本案經檢察官吳金棟到庭執行職務
中      華      民      國      九十一    年    一       月    二十八   日
                                臺灣新竹地方法院刑事第二庭
                                    法  官    魏  瑞  紅
右正本證明與原本無異。
如不服本判決，應於判決送達後十日內向本院提出上訴狀( 應附繕本 )，上訴於
臺灣高等法院。
                                    書記官    陳  凰  榆
中      華      民      國      九十一    年    一       月    二十八   日
中華民國刑法第三百四十九條
收受贓物者，處三年以下有期徒刑、拘役或五百元以下罰金。
